【裁判字號】    98,抗,1271
【裁判日期】    981229
【裁判案由】    羈押
【裁判全文】
臺灣高等法院臺中分院刑事裁定          98年度抗字第1271號
抗告人即選
任辯護人    陳文慧律師
被      告  甲○○
                    （現羈押於臺灣彰化看守所）
上列抗告人因妨害家庭案件，不服臺灣彰化地方法院中華民國98
年12月9日裁定（98年度訴字第35號）提起抗告，本院裁定如下
：
    主  文
抗告駁回。
    理  由
一、抗告意旨略以：被告甲○○未與劉姓少女見面，並非故意隱
    瞞該少女之下落。依此為由當庭羈押甲○○不符法律規定，
    特此具狀提出抗告，請鈞院撤銷原裁定云云。
二、按羈押被告之目的，其本質在於確保訴訟程式得以順利進行
    、或為確保證據之存在與真實、或為確保嗣後刑罰之執行，
    而對被告所實施剝奪其人身自由之強制處分，而被告有無羈
    押之必要，法院僅須審查被告犯罪嫌疑是否重大、有無羈押
    原因、以及有無賴羈押以保全偵審或執行之必要，由法院就
    具體個案情節予以斟酌決定，如就客觀情事觀察，法院許可
    羈押之裁定或延長羈押之裁定，在目的與手段間之衡量並無
    明顯違反比例原則情形，即無違法或不當可言，且關於羈押
    原因之判斷，尚不適用訴訟上之嚴格證明原則。又被告經法
    官訊問後，認為犯罪嫌疑重大，而「有事實足認為有湮滅、
    偽證、變造證據或勾串共犯或證人之虞者」情形，非予羈押
    ，顯難進行追訴、審判或執行者，得羈押之，得依檢察官之
    聲請或依職權命禁止或扣押之，刑事訴訟法第101條第1項第
    2款定有明文。
三、經查，本件被告於警詢及偵訊時固坦承其與被害人劉姓少女
    （下稱劉女）曾為男女朋友關係，被告與被害人二人確實有
    以起訴書所載的行動電話號碼聯絡，並有雙向通聯紀錄表附
    卷可參，但屢稱劉女不在伊那裡，伊完全不知道劉女下落，
    且否認知情劉女之真實年籍資料，並稱因劉女於結識被告前
    即屬輟學及離家之狀態，被告確未將劉女誘騙脫離及父親母
    親之監護，後兩人不再見面也未交往，不構成刑法第 241條
    第 3項準略誘罪等語（原審卷第65頁、第68頁反面），惟查
    經原審訊問後，認為被告涉犯刑法第241條第3項準略誘罪嫌
    ，而被害人劉女於偵查及原審審理時，行蹤不明，均未到庭
    作證；且劉女業經尋獲後，於民國98年12月 9日原審審判期
    日，被告知情仍故不告知，直至審判長訊問有何證據請求調
    查時，被告之辯護人方稱被告於開庭前已告知被害人劉女已
    尋獲，請求傳喚劉女作證；另據原審於98年 6月17日接獲臺
    中市警察局函覆說明劉女於98年 9月23日及10月21日至台中
    市后庄診所就診記錄，劉女所留地址為被告之母羅麗華之租
    住處，經原審於98年12月 9日審判期日傳喚證人羅麗華即被
    告之母到庭，經交互詰問後，證人所述與被告所陳不符，復
    與原審調閱之通聯記錄不符，被告之母不無偽證甚或與被告
    共同和誘或藏匿劉女之嫌，有臺中市警察局98年 6月15日中
    市警少字第0980043520號函、98年12月 9日審判筆錄在卷可
    稽（原審卷第79至80頁、原審卷第247至254頁反面），足認
    被告犯罪嫌疑重大；而被告於原審訊問之供述與其他證人供
    述已不相符，則被告為卸免罪責，顯不無可能有與證人即被
    害人劉女勾串之虞；衡酌上情，堪認被告有羈押之必要，應
    予羈押。是原審酌本案卷證後裁定羈押被告並禁止通信，核
    無違誤。抗告人猶執前開情詞抗告，指摘原裁定不當，請求
    撤銷原裁定云云，難認為有理由，應予駁回。
四、據上論斷，應依刑事訴訟法第412條，裁定如主文。
中    華    民    國    98    年    12    月    29    日
              刑事第四庭  審判長法  官  洪  耀  宗
                                法  官  劉  登  俊
                                法  官  許  文  碩
以上正本證明與原本無異。
不得再抗告。
                                書記官  郭  蕙  瑜
中    華    民    國    98    年    12    月    29    日


司法院資訊處製作；財團法人民間司法改革基金會備份。
